【裁判字號】    97,易,638
【裁判日期】    970613
【裁判案由】    竊盜
【裁判全文】
臺灣彰化地方法院刑事判決               97年度易字第638號
公  訴  人  臺灣彰化地方法院檢察署檢察官
被      告  丙○○
上列被告因竊盜案件，經檢察官提起公訴（九十七年度偵字第一
四二九號），本院判決如下：
    主  文
丙○○共同竊盜，累犯，處有期徒刑月。又共同竊盜，累犯，
處有期徒刑月。又共同攜帶兇器竊盜，累犯，處有期徒刑柒月
，六角扳手壹支沒收。又共同攜帶兇器竊盜，累犯，處有期徒刑
柒月，六角扳手壹支沒收。又竊盜，累犯，處有期徒刑月。又
竊盜，累犯，處有期徒刑月。又竊盜，累犯，處有期徒刑月
。又竊盜，累犯，處有期徒刑月。又竊盜，累犯，處有期徒刑
月。又竊盜，累犯，處有期徒刑月。應執行有期徒刑貳年拾
月，六角扳手壹支沒收。
    犯罪事實
一、丙○○前因施用毒品案件，經臺灣南投地方法院於民國94年
    4月8日，以93年度訴字第520號判決，判處有期徒刑9月確定
    ，於94年12月31日因縮短刑期執行完畢。其與甲○○（由本
    院先行審結）二人共同基於意圖為自己不法所有之犯意聯絡
    ，在附表1編號1、2所示之時間、地點，以徒手竊取之方式
    ，均由丙○○把風、甲○○下手行竊，共同竊取如附表1編
    號1、2所示之白鐵製鐵門各一片，及於附表1編號3、4所示
    之地點，持足供為兇器使用之六角扳手1支（並未扣案），
    亦由丙○○把風、甲○○下手行竊之方式，共同竊取如附表
    1編號3、4所示馬達各一個；得手後二人便將所竊得之物品
    轉售予資源回收商獲利，並將所得朋分花用殆盡。
二、丙○○另基於意圖為自己不法所有之犯意，由其獨自一人，
    以徒手之方式，竊取如附表2編號1至6之物品（物品之價值
    、被害人均如附表所載），得手後轉售予資源回收商，並將
    所得花用殆盡。
三、案經彰化縣警察局田中分局報告臺灣彰化地方法院檢察署檢
    察官偵查起訴。
    理    由
一、上揭犯罪事實，業據被告丙○○於本院審理中坦承不諱，核
    與證人即同案被告丙○○於偵查中證述之情節相符，並據證
    人即被害人丁○○、乙○○、張至豪、己○○、辛○○、戊
    ○○、庚○○、壬○○於警詢中證述甚詳；及證人即被害人
    丁○○、乙○○於偵查中證述明確。被告丙○○之自白應與
    事實相符，其犯行均堪認定。
二、按刑法第三百二十一條第一項第三款之攜帶兇器竊盜罪，係
    以行為人  攜帶兇器竊盜為其加重條件，此所謂兇器，其種
    類並無限制，凡客觀上足對人之生命、身體、安全構成威脅
    ，具有危險性之兇器均屬之，且祇須行竊時攜帶此種具有危
    險性之兇器為已足，並不以攜帶之初有行兇之意圖為必要（
    最高法院79年台上字第5253號判例可參）。被告丙○○，就
    附表1編號3、4所使用之六角扳手，其長約20公分，前頭有
    可以用手推開虎口的設計，業據其於偵查中供述甚明，既形
    長質硬，用以揮擊乃足以殺傷人生命、身體之器械，顯為具
    有危險性之兇器。核被告所為，係犯刑法第三百二十條第一
    項之普通竊盜及第三百二十一條第一項第三款之加重竊盜罪
    。被告丙○○與甲○○二人間就附表1編號1、2、3、4所示
    之普通竊盜及加重竊盜犯行，具有犯意之聯絡及行為之分擔
    ，應論以共同正犯。被告所犯如附表1、2所示之十次竊盜犯
    行，犯意各別、行為互殊，應予分論併罰。被告丙○○前因
    施用毒品案件，經臺灣南投地方法院於民國94年4月8日，以
    93 年度訴字第520號判決，判處有期徒刑9月確定，於94年
    12月31日因縮短刑期執行完畢，此有臺灣彰化地方法院檢察
    署刑案資料查註紀錄表及臺灣高等法院被告前案紀錄表各一
    份在卷可稽，其於受有期徒刑執行完畢後，五年以內故意再
    犯本件有期徒刑以上之十罪，均為累犯，應依刑法第四十七
    條第一項規定，加重其刑。爰審酌被告正值青壯之年，竟不
    思循正當途徑獲取所需，即任意竊取他人財物，不僅輕忽他
    人財產法益，破壞社會秩序，危害全民安全甚鉅，及其犯罪
    之手段尚屬平和、所得財物之價值不高、對被害人所生之損
    害，暨被告犯罪後坦承犯行，態度尚屬良好等一切情狀，分
    別量處如主文所示之刑，並合併定其應執行之刑。被告犯罪
    所持用之六角扳手1支，係被告共同犯罪所持用之物，爰依
    刑法第三十八條第一項第二款規定，宣告沒收。
據上論斷，應依刑事訴訟法第二百九十九條第一項前段，刑法第
二十八條、第三百二十條第一項、第三百二十一條第一項第三款
、第四十七條第一項、第五十一條第五款、第三十八條第一項第
二款，判決如主文。
本案經檢察官陳茂榮到庭執行職務
中    華    民    國    97    年    6    月    13    日
                  刑事第三庭     法  官  吳俊螢
以上正本證明與原本無異。
如不服本判決，應於判決送達後10日內，向本院提出上訴書狀，
上訴書狀應「敘述具體上訴理由」，並按他造當事人之人數附繕
本。「切勿逕送上級法院」。
告訴人或被害人對於判決如有不服具備理由請求檢察官上訴者，
其上訴期間之計算係以檢察官收受判決正本之日期為準。
中    華    民    國    97    年    6    月    13    日
                                 書記官  林怡吟
附錄本案論罪科刑法條全文：
中華民國刑法第320條
（普通竊盜罪、竊佔罪）
意圖為自己或第三人不法之所有，而竊取他人之動產者，為竊盜
罪，處5年以下有期徒刑、拘役或5百元以下罰金。
意圖為自己或第三人不法之利益，而竊佔他人之不動產者，依前
項之規定處斷。
前二項之未遂犯罰之。
中華民國刑法第321條
犯竊盜罪而有左列情形之一者，處6月以上、5年以下有期徒刑
：
一  於夜間侵入住宅或有人居住之建築物、船艦或隱匿其內而犯
    之者。
二  毀越門扇、牆垣或其他安全設備而犯之者。
三  攜帶兇器而犯之者。
四  結夥三人以上而犯之者。
五  乘火災、水災或其他災害之際而犯之者。
六  在車站或埠頭而犯之者。
前項之未遂犯罰之。


司法院資訊處製作；財團法人民間司法改革基金會備份。
